【裁判字號】    97,訴,835
【裁判日期】    970725
【裁判案由】    毒品危害防制條例
【裁判全文】
臺灣臺北地方法院刑事判決               97年度訴字第835號
公  訴  人  臺灣臺北地方法院檢察署檢察官
被      告  甲○○
                    （現另案於臺灣臺北監獄執行中）
上列被告因違反毒品危害防制條例案件，經檢察官提起公訴（96
年度毒偵字第3471號）後，因被告於準備程序中就被訴事實為有
罪之陳述，經本院合議庭裁定改行簡式審判程序審理，茲判決如
下：
    主  文
甲○○施用第一級毒品，累犯，處有期徒刑拾月。扣案海洛因壹
包（驗餘淨重零點零柒壹玖公克）沒收銷燬，空包裝壹個（重零
點貳肆公克）沒收。
    事  實
一甲○○前於民國九十二年間，因施用第一級、第二級毒品案件
  ，經依本院九十二年度毒聲字第二七七號裁定送觀察、勒戒後
  ，認有繼續施用毒品之傾向，以九十二年度毒聲字第一九一○
  號裁定令入戒治處所施以強制戒治，嗣於九十三年一月九日因
  毒品危害防制條例修正而出所，並經本院以九十二年度訴字第
  二一三○號判決分別判處有期徒刑一年二月、六月確定。另因
  贓物案件，經臺灣高等法院以九十三年度上易字第二五九號判
  決判處有期徒刑八月確定，又因違反槍砲彈藥刀械管制條例案
  件，經本院以九十二年度訴字第一九七七號判決判處有期徒刑
  一年二月，併科罰金新臺幣十萬元確定，復因施用第一級毒品
  案件，經臺灣板橋地方法院以九十四年度訴字第九七六號判決
  判處有期徒刑七月確定，前述各罪所判處之有期徒刑部分，經
  臺灣板橋地方法院以九十六年度聲減字第一三七○號裁定減刑
  並定應執行有期徒刑一年三月，九十六年九月二十六日縮短刑
  期執行完畢。竟於九十六年十月三十一日上午零時左右，在臺
  北市○○區○○街四七巷三之四號羅世祥住處，以將海洛因粉
  末及安非他命粉末混合置於玻璃球內，下方加熱燃燒後吸入所
  生氣體之方式施用第一級毒品海洛因及第二級毒品安非他命，
  為警於同日持搜索票在前址查獲，並自甲○○身上扣得其所有
  之海洛因一包（淨重○點○七六公克，驗餘淨重○點○七一九
  公克，空包裝重○點二四公克）。
二案經臺北市政府警察局大安分局報請臺灣臺北地方法院檢察署
  檢察官偵查起訴。
    理  由
一認定犯罪事實所憑之證據及理由：前述事實，除被告甲○○之
  自白外，其尿液送臺灣尖端先進生技醫藥股份有限公司檢驗結
  果，嗎啡、可待因及安非他命、甲基安非他命均呈陽性反應，
  有該公司九十六年十一月九日濫用藥物檢驗報告及及臺北縣警
  察局偵辦毒品案件尿液檢體送驗清單各一份可證。又扣案白色
  粉末一包（淨重○點○七六公克，空包裝重○點二四公克）經
  交通部民用航空局航空醫務中心鑑定結果，含有毒品危害防制
  條例第二條第二項第一款之第一級毒品海洛因，有該局九十六
  年十一月二十二日航藥鑑字第0962029 號毒品鑑定書一份在卷
  可憑，足以擔保被告自白之真實性，本件證據明確，已可認定
  被告有事實欄所載施用第一級毒品海洛因及施用第二級毒品安
  非他命之犯行，應依法論科。
二論罪科刑之依據：核被告所為，係犯毒品危害防制條例第十條
  第一項施用第一級毒品罪、第十條第二項施用第二級毒品等罪
  。其持有第一級毒品海洛因及第二級毒品安非他命之低度行為
  ，分別為施用之高度行為吸收，均不另論罪。其一行為同時觸
  犯施用第一級毒品與施用第二級毒品二罪名，為想像競合犯，
  應從一重施用第一級毒品罪處斷。又被告曾有如事實欄所述之
  犯罪科刑執行完畢情形，有臺灣高等法院被告前案紀錄表一份
  可參，其受有期徒刑執行完畢後，於五年內因故意再犯本件有
  期徒刑以上之本罪，為累犯，依法加重其刑。本院審酌被告多
  次施用毒品犯行，除事實所載之科刑紀錄外，經本院以九十七
  年度訴字第三○一號判決判處有期徒刑八月，竟於另案甫執行
  完畢出監後，立即再為本件犯行，顯未因前案刑之之執行而生
  警惕，且對個人身心戕害甚鉅，但念其犯後態度良好，坦承犯
  行，及所犯屬自戕行為等一切情狀，量處如主文所示之刑。扣
  案之海洛因一包（驗餘淨重○點○七一九公克）屬第一級毒品
  ，不問屬於犯人與否，均依毒品危害防制條例第十八條第一項
  前段規定諭知沒收銷燬之，海洛因之空包裝一個（重○點二四
  公克）有防止海洛因裸露、逸出及潮濕之功用，並便於攜帶，
  為供被告施用海洛因所用之物，且屬被告所有，已經其供承在
  卷，依刑法第三十八條第一項第二款沒收之。
三本件被告所犯為死刑、無期徒刑、最輕本刑三年以上有期徒刑
  以外之罪，亦非高等法院管轄第一審之案件，其於本院行準備
  程序時並就被訴事實為有罪之陳述，經聽取檢察官及被告之意
  見後，依刑事訴訟法第二百七十三條之一第一項之規定，由本
  院合議庭裁定本件改依簡式審判程序，並由受命法官獨任進行
  審理。
四適用之法條：刑事訴訟法第二百七十三條之一第一項、第二百
  九十九條第一項前段，毒品危害防制條例第十條第一項、第二
  項、第五十五條、第十八條第一項前段，刑法第十一條前段、
  第三十八條第一項第二款。
本案經檢察官侯靜雯到庭執行職務
中    華    民    國    97    年    7     月    25    日
                  刑事第十五庭  法  官   邱蓮華
上正本證明與原本無異。
如不服本判決，應於判決送達後10日內向本院提出上訴狀 (應抄
附繕本)。
                                書記官   葉宜玲
中    華    民    國    97    年    7     月    25    日
附錄論罪科刑法條
毒品危害防制條例第10條
施用第一級毒品者，處六月以上，五年以下有期徒刑。
施用第二級毒品者，處三年以下有期徒刑。


司法院資訊處製作；財團法人民間司法改革基金會備份。
